【裁判字號】    92,訴,1471
【裁判日期】    920731
【裁判案由】    毒品危害防制條例
【裁判全文】
臺灣高雄地方法院刑事判決                        九十二年度訴字第一四七一號
    公  訴  人  臺灣高雄地方法院檢察署檢察官
    被      告  甲○○
    選任辯護人  張標全律師
右被告因違反毒品危害防制條例案件，經檢察官提起公訴（九十二年度毒偵緝字第三
三一號），本院判決如左：
    主  文
甲○○連續施用第一級毒品，處有期徒刑捌月，扣案之第一級毒品海洛因捌包（合計
淨重拾點捌參公克，包裝重壹點捌陸公克）均沒收銷燬之；又連續施用第二級毒品，
處有期徒刑肆月，扣案之第二級毒品安非他命壹包（驗前毛重壹點捌公克，驗後毛重
壹點柒伍公克）沒收銷燬之。應執行有期徒刑拾月，扣案之第一級毒品海洛因捌包（
合計淨重拾點捌參公克，包裝重壹點捌陸公克）及第二級毒品安非他命壹包（驗前毛
重壹點捌公克，驗後毛重壹點柒伍公克）均沒收銷燬之。
    事  實
一、甲○○前因施用毒品案件，經本院裁定送觀察、勒戒後，因認無繼續施用之傾向
    ，經台灣高雄地方法院檢察署檢察官於民國八十九年四月八日以八十九年度毒偵
    字第二四七三號不起訴處分確定。詎甲○○猶不知悔改，竟基於施用第一級毒品
    海洛因之概括犯意，於上開不起訴處分後之五年內即自八十九年六月間某日起至
    九十二年五月十三日下午一時許止，在其高雄市○鎮區○○街一○八號住處等多
    處地點，以將海洛因滲入香菸內點燃吸食之方式，連續多次施用第一級毒品海洛
    因，約每二日即施用一次。甲○○另基於施用第二級毒品安非他命之概括犯意，
    於上開不起訴處分後之五年內即自八十九年六月間某日起至九十一年十一月十七
    日上午某時止，以燒烤電燈泡之方式，同在上址等地，連續多次施用第二級毒品
    安非他命，約每二日即施用一次。嗣為警於八十九年十一月十七日下午六時許，
    在高雄市前鎮區草衙里明正公園正門口附近盤查，經採集其尿液送驗而查獲，並
    自甲○○身上扣得第一級毒品海洛因六包，再循線前往其位於高雄市○鎮區○○
    街一○八號住處執行搜索，復扣得第一級毒品海洛因二包（合計共扣得八包，淨
    重共十點八三公克，包裝重一點八六公克）及第二級毒品安非他命一包（驗前毛
    重一點八公克，驗後毛重一點七五公克）。其後經本院於九十年一月二日以八十
    九年度毒聲字第一○一一五號（起訴書誤載為第二四八○號）裁定送觀察、勒戒
    後，認有繼續施用毒品之傾向。
二、案經行政院海岸巡防署高雄市機動查緝隊報告臺灣屏東地方法院檢察署檢察官簽
    請台灣高等法院高雄分院檢察署檢察長函轉台灣高雄地方法院檢察署檢察官偵查
    起訴。
    理  由
一、訊據被告甲○○對右揭時、地之犯罪事實均坦承不諱，本院復審酌：
  (一)查被告前因施用毒品案件，經本院裁定送觀察、勒戒後，因認無繼續施用之傾向
    ，經台灣高雄地方法院檢察署檢察官於八十九年四月八日以八十九年度毒偵字第
    二四七三號不起訴處分確定之事實，有本院被告院內索引卡紀錄表、台灣高等法
    院被告全國前案紀錄表及刑案資料查註紀錄表各乙份在卷可按。是被告於涉本案
    之前，業已一犯施用毒品，並經不起訴處分確定甚明。
  (二)次查，經警將被告前遭查獲時所採集之尿液送驗結果，係呈嗎啡陽性及甲基安非
    他命陽性反應，有犯罪嫌疑人姓名對照表、高雄市政府衛生局出具之煙毒尿液檢
    驗成績書各乙份附卷可稽。上開尿液檢驗成績書係經高雄市政府衛生局檢驗人員
    以科學之免疫學分析法及ＴＯＸＩ─ＬＡＢ方法所檢驗出，其發生誤判之可能性
    應認甚低。又查：
    (1)海洛因施用入人體後水解還原成嗎啡，再循嗎啡之代謝方式排出體外，業據行
      政院衛生署藥物食品檢驗局七十三藥檢壹字第○三○二二一號函說明綦詳，且
      依醫學臨床實驗及根據英國藥學會出版Isolation and Indentification of
      Drugs乙書第二九三頁載明：海洛因經注射入人體後，在體內迅速水解成
      6Monoacety Imorphine，再緩緩繼續水解成嗎啡，然後再循嗎啡之代謝方式排
      出，同書第四三一至四三二頁並載有：嗎啡經注射入人體後，約百分之五十以
      上於八小時內自尿中排出，至二十四小時排出約百分之九十，但四十八小時後
      仍有微量可檢出等語。
    (2)甲基安非他命經口服投與後，約百分之七十於二十四小時內可自尿液中排出，
      而尿液內含甲基安非他命成分之檢出，與投與安非他命的量、個人體質、檢驗
      儀器之精密度有關，通常採尿化驗是否呈陽性反應，應以投與後二十四小時內
      所採者為宜，此有行政院衛生署藥物食品檢驗局（八○）藥檢壹字第四五二九
      號函可查。
    (3)準此而論，被告之尿液經檢驗結果，既係呈嗎啡陽性反應及甲基安非他命陽性
      反應，顯見被告應有在前揭犯罪時間施用第一級毒品海洛因及第二級毒品安非
      他命之行為甚明。
  (三)此外，復有當場自被告身上所查獲之白粉六包及在被告住處查獲之白粉二包及晶
    體一包扣案可稽。嗣經送驗結果，該扣案白粉合計八包確係第一級毒品海洛因無
    訛（合計淨重十點八三公克，包裝重一點八六公克），此有法務部調查局編號0
    00000000號鑑定通知書乙份在卷足憑；該扣案之晶體一包確係第二級毒
    品安非他命無誤（驗前毛重一點八公克，驗後毛重一點七五公克），此有高雄醫
    學大學附設中和紀念醫院編號九○○二─一六八號檢驗報告乙份附卷為佐，益見
    被告確有分別施用第一級毒品海洛因及第二級毒品安非他命。
  (四)末查，被告施用本案之第一級毒品海洛因及第二級毒品安非他命，經本院於九十
    年一月二日以八十九年度毒聲字第一○一一五號裁定送觀察、勒戒後，認有繼續
    施用毒品之傾向，分別有本院上開刑事裁定及台灣高雄看守所附設勒戒處所九十
    二年五月二十八日高所坤戒勒字第一二三九號函暨有無繼續施用毒品傾向證明書
    、有無繼續施用毒品傾向評估標準紀錄表各乙份附卷足憑。
 (五)綜上所述，被告前曾一犯施用毒品並經不起訴處分確定，復於不起訴處分後之五
    年內，再施用本案第一級毒品海洛因及第二級毒品安非他命，經送觀察、勒戒後
    ，認有繼續施用毒品之傾向，故本件事證應屬明確，被告犯行應堪認定。
二、查海洛因及安非他命分屬毒品危害防制條例第二條第二項第一款所規定之第一級
    毒品及同條項第二款所規定之第二級毒品，核被告所為，係犯毒品危害防制條例
    第十條第一項施用第一級毒品罪及同條第二項施用第二級毒品罪。被告持有毒品
    ，復進而施用，其持有毒品之低度行為，為施用毒品之高度行為所吸收，不另論
    罪。被告先後多次施用第一、二級毒品之犯行，時間緊接，所犯構成要件相同，
    顯係基於概括犯意為之，均為連續犯，依刑法第五十六條規定，各以一罪論，並
    加重其刑。至被告於九十一年十一月十七日以後至九十二年五月十三日止之施用
    第一級毒品海洛因犯行，公訴意旨雖未論及，但與公訴意旨所指被告自八十九年
    六月間某日起至九十一年十一月十七日止之施用第一級毒品海洛因之犯行有連續
    犯之裁判上一罪關係，業如前述，應為起訴效力所及，本院自應併予審判，附此
    敘明。又被告所犯上開二罪間，犯意各別，罪名不同，應分論併罰之。本院審酌
    被告前因一犯施用毒品，甫於八十九年四月八日經不起訴處分在案，竟仍繼續施
    用毒品，顯不知悔改，自制力亦顯不佳；惟另考量被告於本院審理時即能坦承犯
    行，而其施用毒品行為於本質上係屬自我戕害行為，並未對社會造成直接而過鉅
    之損害，反社會性之程度應屬較低等一切情狀，酌情分別量處如主文所示之刑，
    並定其應執行之刑，以資懲儆。又扣案之前揭海洛因八包及安非他命一包，既分
    屬第一級毒品及第二級毒品，爰依毒品危害防制條例第十八條第一項前段規定，
    併予宣告沒收銷燬之。
據上論斷，應依刑事訴訟法第二百九十九條第一項前段，毒品危害防制條例第十條第
一項、第二項、第十八條第一項前段，刑法第十一條、第五十六條、第五十一條第五
款，判決如主文。
本案經檢察官林永富到庭執行職務。
中      華      民      國    九十二    年      七      月    三十一    日
                              臺灣高雄地方法院刑事第七庭
                                  法  官  陳信旗
右判決正本證明與原本無異。
如不服本判決，應於送達後十日內，向本院提出上訴狀。
                                  書記官  張家榮
中      華      民      國    九十二    年      七      月    三十一    日
附錄本判決論罪之法條：
毒品危害防制條例第十條第一項
    施用第一級毒品者，處六月以上五年以下有期徒刑。
毒品危害防制條例第十條第二項
    施用第二級毒品者，處三年以下有期徒刑。


司法院資訊處製作；財團法人民間司法改革基金會備份。
